# 合并报表资本公积问题

提问人：llp8706 时间：2019-01-14 22:03:37
请教各位老师，在母子公司单体报表中均没有资本公积的情况下，合并报表会出现资本公积吗？什么情况下会出现？

回答人：chenyiwei
可能因为购买少数股权、不丧失控制权前提下部分处置子公司股权，以及其他构成母公司和少数股东之间权益性/交易的其他情形导致合并报表层面出现资本公积影响。